臺灣高等法院民事裁定
109年度聲字第274號、第275號


聲  請  人  姜榮昇  
上列聲請人對於本院如附表「原確定事件」欄所示裁定聲請再審
（即附表「本院審理案號」欄），聲請訴訟救助，本院裁定如下
：
    主      文
聲請駁回。
    理      由
一、按當事人無資力支出訴訟費用者，法院應依聲請，以裁定准
    予訴訟救助。但顯無勝訴之望者，不在此限，民事訴訟法第
     107條第1項定有明文。次按當事人因無資力支出訴訟費用
    而聲請訴訟救助者，關於無資力支出訴訟費用之事由，應提
    出可使法院信其主張為真實並能即時調查之證據，以釋明之
    ，此觀民事訴訟法第109條第2項、第284條規定自明。所謂
    無資力支出訴訟費用，係指窘於生活，且缺乏經濟信用，並
    無籌措款項以支出訴訟費用之信用技能者而言（最高法院43
    年台抗字第152號判例意旨參照）。是法院調查聲請人是否
    無資力支出訴訟費用，專就聲請人提出之證據為之，如聲請
    人未提出證據，或依其提出之證據，未能信其無資力支出訴
    訟費用之主張為真實，即應將其聲請駁回，並無派員調查之
    必要（最高法院108年台抗字第433號裁定意旨參照）。
二、本件聲請人因不服如附表「原確定事件」欄所示確定裁定聲
    請再審，並聲請訴訟救助，無非係以：其生活困難，目前無
    業並無收入，且自100年1月28日起即已自勞工保險退保，迄
    今已失業八年，亦無固定資產，聲請人實無資力再支出訴訟
    費用。又聲請人於本案訴訟之物證齊全，聲請人必有勝訴之
    望，為此聲請訴訟救助云云，並提出107年度綜合所得稅各
    類所得資料清單、勞工保險被保險人投保資料表、全國財產
    稅總歸戶財產查詢清單、臺灣臺北地方法院108年度救字第3
    02號裁定等資料為證（見本院卷第11頁至19頁、第29頁至37
    頁、第47頁至55頁、第65頁至73頁、第83頁至91頁、第101
    頁至109頁），惟上開財產及投保資料僅能證明聲請人於107
    年領有薪資所得新臺幣（下同）29,330元，尚不足以釋明聲
    請人確係窘於生活，且已缺乏籌措附表「本院審理案號」欄
    所示事件裁判費用各1,000元之信用或技能。至臺灣臺北地
    方法院108年度救字第302號裁定固准許聲請人於另案訴訟救
    助之聲請，惟該裁定僅能證明聲請人於該案件經准予訴訟救
    助，對於本院判斷並無拘束力，況該裁定係針對訴訟事件之
    訴訟費用而為，與本件聲請裁判費為各1,000元，亦不相同
    。此外，聲請人未提出其他能即時調查之證據，以釋明其無
    資力支出訴訟費用之主張為真實，依前開說明，聲請人聲請
    訴訟救助，無從准許，應予駁回。
據上論結，本件聲請為無理由，爰裁定如主文所示。
中　　華　　民　　國　　109 　年　　 6　　月　　15　　日
                     民事第十七庭
                         審判長法  官 黃雯惠
                               法  官 賴秀蘭
                               法  官 石有為
附表：
項次 本院審理案號 本件訴訟救助案號 相對人 原確定事件 1. 109年度聲再字第70號 109年度聲字第274號 台新國際商業銀行股份有限公司  109年5月4日109年度聲再字第28號補費裁定（見本院卷第9頁） 2. 109年度聲再字第71號 109年度聲字第275號 同上 109年5月4日109年度聲再字第29號補費裁定（見本院卷第27頁） 3. 109年度聲再字第72號 109年度聲字第276號 同上 109年5月4日109年度聲再字第30號補費裁定（見本院卷第45頁） 
4. 109年度聲再字第73號 109年度聲字第277號 同上 109年4月30日109年度聲字第157號駁回訴訟救助裁定（見本院卷第63、64頁） 5. 109年度聲再字第74號 109年度聲字第278號 同上 109年4月30日109年度聲字第158號駁回訴訟救助裁定（見本院卷第81、82頁） 6. 109年度聲再字第75號 109年度聲字第279號 同上 109年4月30日109年度聲字第159號駁回訴訟救助裁定（見本院卷第99、100頁） 
正本係照原本作成。
不得抗告。
中　　華　　民　　國　　109 　年　　 6　　月　　16　　日
　　　　　　　　　　　　　
                               書記官 何幸崇